【裁判字號】    90,訴,17
【裁判日期】    900220
【裁判案由】    偽造文書
【裁判全文】
臺灣基隆地方法院刑事判決                              九十年度訴字第一七號
    公  訴  人  臺灣基隆地方法院檢察署檢察官
    被      告  乙○○
右列被告因偽造文書案件，經檢察官提起公訴（八十九年度偵字第四六四四號），本
院判決如左：
    主  文
乙○○行使偽造私文書，足以生損害於公眾及他人，處有期徒刑參月，如易科罰金，
以參佰元折算壹日。
內政部警政署國道公路警察局舉發違反道路交通管理事件通知單上偽造「甲○○」之
署押貳枚沒收。
    事  實
一、乙○○於民國（下同）八十九年一月十五日二十三時四十五分許，駕駛車號ＩＪ
    ─五三五九號自用小貨車，行經國道一號公路北向七公里四百公尺處（屬基隆市
    七堵區六堵），因酒後違規駕駛遭交通警察欄檢，竟冒用其兄甲○○名義，向執
    勤員警佯稱係「甲○○」，使執勤員警於內政部警政署國道公路警察局舉發違反
    道路交通管理事件通知單（下簡稱違規通知單）上誤繕「甲○○」相關資料後，
    並在收受通知聯者簽章欄內偽簽「甲○○」之署押，表示受領該違規通知單，復
    提出行使交予取締之警員收執，足生損害於甲○○及警察機關對於道路交通管理
    之正確性。嗣甲○○經通知至監理站繳交罰款時，始知上開被冒用之情。
二、案經內政部警政署國道公路警察局第一警察隊報請臺灣基隆地方法院檢察署檢察
    官偵查起訴。
    理  由
一、右揭事實，業據被告乙○○坦承不諱，並經證人甲○○、黃首憲證述屬實，復有
    被告乙○○於公警局交字第Ｚ00000000號舉發違反道路交通管理事件通
    知單上偽簽其兄甲○○署押之違規通知單附卷可資佐證，事證明確，被告犯行洵
    堪認定。
二、按違規通知單具有收據性質，被告冒用其兄甲○○名義偽簽收領，復提出交還員
    警，顯然於該文書之內容有所主張，足以生損害於甲○○之權益及道路交通管理
    之正確性。核被告所為，係犯刑法第二百十六條、第二百十條之行使偽造私文書
    罪。被告偽造「甲○○」之署押，係偽造私文書之階段行為，不另論罪；偽造私
    文書後持以行使，其偽造之低度行為，為行使之高度行為所吸收，應論以行使偽
    造私文書罪。爰審酌被告之素行、犯罪之動機、目的、手段、所生危害及犯罪後
    態度等一切情狀，量處如主文所示之刑，並依九十年一月十日總統令修正公布之
    中華民國刑法第四十一條第一項前段及刑法施行法第三條之一規定，諭知易科罰
    金之折算標準。偽造違規通知單上「甲○○」之署押二枚，依刑法第二百十九條
    規定宣告沒收。
據上論斷，應依刑事訴訟法第二百九十九條第一項前段，刑法第二百十六條、第二百
十條、第四十一條第一項前段、第二百十九條，刑法施行法第三條之一，罰金罰鍰提
高標準條例第二條，判決如主文。
本案經檢察官黃士元到庭執行職務
中      華      民      國      九十      年      二      月    二十    日
                                臺灣基隆地方法院刑事第三庭
                                    法      官  林  玉  珮
右正本證明與原本無異。
對於本件判決如有不服，應於收受送達後十日內，向本院提出上訴書狀，上訴於臺灣
高等法院，並按他造當事人之人數附具繕本。
                                    書  記  官  陳  俊  德
中      華      民      國      九十      年      二    月     二十二   日
附錄論罪法條
刑法第二百十條：
偽造、變造私文書，足以生損害於公眾或他人者，處五年以下有期徒刑。


司法院資訊處製作；財團法人民間司法改革基金會備份。
